臺灣板橋地方法院刑事判決　　　　　　　96年度訴字第2975號
公　訴　人　臺灣板橋地方法院檢察署檢察官
被　　　告　乙○○
選任辯護人　黃豪志律師
上列被告因違反毒品危害防制條例案件，經檢察官提起公訴（96
年度偵字第15242 號），本院判決如下：
    主  文
乙○○犯如附表一所示之罪，各處如附表一所示之刑。其有期徒
刑部分，應執行有期徒刑貳拾年。
    事  實
壹、乙○○明知海洛因、甲基安非他命（屬安非他命類，以下簡
    稱安非他命）分係毒品危害防制條例所列管之第一、二級毒
    品，不得販賣、轉讓及持有，仍基於販賣第二級毒品之故意
    ，自民國96年2 月間某日起至同年6 月6 日止，在臺北縣鶯
    歌地區，將其以每公克新臺幣（下同）2000元至2500元不等
    之價格購得之安非他命，以0.2 至0.3 公克1000元、0.5 至
    0.6 公克2000元至2500元、1 公克3500元至4000元之價格，
    陸續販售予甲○○、己○○、辛○○、戊○○以營利（詳如
    附表一編號1 至18所載）。另於同年3 月21日下午5 時46分
    許，丁○○、庚○○合資2000元購買海洛因，而由丁○○出
    面與乙○○聯繫，乙○○即基於轉讓第一級毒品之故意，於
    同日下午6 時許，在臺北縣鶯歌鎮○○街195 號附近某便利
    商店前，以2000元之對價，有償轉讓海洛因（含袋重約0.2
    至0.3 公克）予丁○○（如附表一編號19所載）。嗣於同年
    6 月27日晚間11時40分許，在臺北縣鶯歌鎮○○街195 號前
    為警查獲，並經警持搜索票在臺北縣鶯歌鎮○○街15之3 號
    10樓執行搜索，扣得附表二所示物品。
貳、案經臺北縣政府警察局三峽分局報請臺灣板橋地方法院檢察
    署檢察官偵查起訴。
    理  由
壹、己○○、辛○○、戊○○、丁○○、庚○○於檢察官訊問時
    所為陳述之證據能力：
    按被告以外之人於審判外之言詞或書面陳述，除法律有規定
    者外，不得作為證據，刑事訴訟法第159 條第1 項定有明文
    。而被告以外之人於偵查中向檢察官所為之陳述，除顯有不
    可信之情況者外，得為證據，則為同法第159 條之1 第2 項
    所明定。經查：證人己○○、辛○○、戊○○、丁○○、庚○○等人於偵查中具結向檢察官所為陳述，於本案並無顯不
    可信之情況，均應認有證據能力。
貳、認定犯罪事實之證據及理由：
一、訊據被告乙○○坦承轉讓海洛因予丁○○，並提供安非他命
    予甲○○、己○○、辛○○、戊○○等人之事實，惟矢口否
    認有何販賣第二級毒品犯行，辯稱：辛○○、戊○○前向某
    真實姓名年籍不詳、綽號「阿文」之藥頭購買安非他命尚有
    欠款，與甲○○、己○○均係委託伊出面，或合資向「阿文
    」購買安非他命，伊並未賺取價差云云。經查：
  (一)被告自96年2 月間某日起至同年6 月6 日止，在臺北縣鶯歌
    地區，以0.2 至0.3 公克1000元、0.5 至0.6 公克2000元至
    2500元、1 公克3500元至4000元之對價，販售安非他命予甲○○、己○○、辛○○、戊○○之事實（詳如附表一編號1
    至18所示），業據被告於檢察官訊問時坦承：「我一開始只
    是幫『阿文』跑腿、開門、帶人，之後大家知道我跟『阿文
    』住，所以都找我買。」、「…毒品都是『阿文』提供的，
    我之前還沒有住『阿文』那，有朋友要買毒品，我要另外跟
    『阿文』說，『阿文』當時跟我天天見面，再由『阿文』拿
    毒品給我，我再拿去給買家。後來我直接跟『阿文』買，我
    都要先給『阿文』錢，我買的價錢不一定，曾經買過1 公克
    最便宜有2000或是2500元…。我不稱這個叫買或是賣，我都
    稱處理。」、「我毒品來源都是『阿文』，我一開始是跟『
    阿文』買毒品，之後就是我跟『阿文』買毒品再轉賣給他人
    。」、「1 張（指1000元）的重量是0.3 或0.2 幾公克。」
    等情不諱（見臺灣板橋地方法院檢察署96年度偵字第15242
    號偵查卷宗一第186 、187 頁）。且證人甲○○於本院審理
    時具結證稱：「我是向乙○○購買安非他命。」、「（問：
    是否曾於96年2 、3 月間，在臺北縣鶯歌鎮○○街195 號附
    近的便利商店前，向被告購買安非他命？）是，我買1 公克
    安非他命，3500元…。」、「96年2 月、3 月間有2 次，5
    月11日是最後一次，交易情形都一樣，就是我打電話給他約
    時間、地點，然後我過去，都是1 公克3500元。」等語無訛
    （見本院96年10月11日審判筆錄）。另證人己○○於檢察官
    訊問及本院審理時結證稱：「我都是向乙○○買（安非他命
    ）的。」、「（96年2 月17日上午9 時40分許）…我跟他買
    0.5 公克的安非他命，我都是用重量計算，花了2500元…。
    」、「（96年2 月21日中午12時28分許）…我有買到安非他
    命，0.5 公克花了2500元，我是在乙○○住所大樓1 樓的前
    門跟他交易。」、「（96年2 月23日中午12時47分許）…我
    跟他買1 公克安非他命，花了4000元。」、「（96年3 月20
    日晚間10時48分許）…點5 就是3500元，因為我常跟他買，
    所以他算我比較便宜，我們約在鶯歌鎮林長壽圖書館外面旁
    邊交易，地點在鶯歌鎮○○○路上。」、「（96年4 月19日
    下午3 時21分許）…我有買到安非他命，我付給乙○○2000
    元，拿到約不到0.5 公克的量，交易地點在他住所大樓1 樓
    後門。」、「（96年6 月3 日下午3 時13分許）…我買0.5
    公克，花了2500元，交易地點在他住所大樓1 樓的後門。」
    、「（96年6 月6 日下午5 時47分許）…交易地點在他住所
    大樓1 樓的後門，我買1 公克安非他命，花了3500元，我跟
    他都是現金交易。」、「（問：這7 次是否都有完成買賣安
    非他命的交易？）都有完成。」等語（見臺灣板橋地方法院
    檢察署96年度偵字第15242 號偵查卷宗二第34至37頁及本院
    96年10月11日審判筆錄），至為詳實。又證人辛○○於檢察
    官訊問時具結證稱：「3 月1 日我跟乙○○買安非他命…，
    1000元可以買到吸食量約3 次（約0.3 公克），當天我10點
    10分說2 分鐘到，在我說完電話沒有多久就到，我跟他約在
    他住所的前門或是後門，當天我拿到1000元的安非他命。3
    月20日我也是買安非他命，我買1000元的量。4 月7 日…在
    被告鶯歌鎮○○街住所的前門，我買1000元的安非他命。4
    月11日我用市話00000000，在凌晨0 點9 分打給『國仔』（
    即被告），那一次我是買我說的『2 張0.6 』，是指2000元
    ，一般0.1 是用1 次，0.6 可以用6 次。4 月14日我用行動
    打給『國仔』，我是買安非他命，買2000元用6 次的量，也
    就是0.6 的量，交貨地是在被告鶯歌鎮○○街住所的前門。
    我都有把錢當場交給『國仔』。」等語（見上開偵查卷宗第
    24、25頁）。而證人戊○○於檢察官訊問時則結證稱：「（
    提示96年3 月3 日下午6 時7 分之通訊監察譯文）我要向他
    （即被告）購買500 元安非他命之通話內容，我有買到，我
    跟他約在他住所大樓1 樓的前門交易，500 元的安非他命能
    用1 次。」、「（提示96年3 月13日上午11時35分之通訊監
    察譯文）我要向他購買2000元安非他命之通話內容…，買到
    2 小包，我沒有秤重量，我分了6 次吸食，交易地點也是他
    住所大樓1 樓的前門，我都是用現金交易。」、「（提示96
    年3 月19日下午5 時15分之通訊監察譯文）我要向他以800
    元購買安非他命之通話內容，800 元買到1 小包，可以分3
    次吸食，交易地點是在他住所大樓1 樓的前門交易。」等語
    （見前揭偵查卷宗第51、52頁）。徵諸法務部調查局、內政
    部警政署依臺灣板橋地方法院檢察署檢察官於96年2 月12日
    、同年3 月13日、4 月11日、5 月9 日、6 月7 日以96年丙○榮日監字第90號、96年丙○榮日監（續）字第132 號、第
    183 號、第240 號、第312 號核發之通訊監察書，對被告所
    使用之0000000000號行動電話實施通訊監察，製有通訊監察
    譯文在卷，被告與甲○○、己○○、辛○○、戊○○間，確
    有如附表一編號1 至18所示買賣安非他命之通話內容。此外
    ，復有附表二編號1 至6 所示物品扣案可資佐證；且前述扣
    案毒品經分別以化學呈色法、核磁共振分析法及氣相層析質
    譜儀分析法檢驗結果，含甲基安非他命成分，有法務部調查
    局96年8 月13日調科壹字第09623061950 號鑑定書、內政部
    警政署刑事警察局96年8 月29日刑鑑字第0960129379號鑑定
    書各1 件存卷為憑，俱徵被告確有如附表一編號1 至18所示
    販賣安非他命之行為。
  (二)被告雖以前揭情詞置辯，惟證人己○○於本院審理時具結證
    稱：「（問：被告是否曾於電話中表示跟他拿毒品，他還要
    再跟別人調？）沒有。」、「（問：被告是否曾向你表示他
    可以和你合資購買安非他命？）沒有。」、「（問：你是否
    曾經透過乙○○向上游調過毒品？）沒有。」等語，證人甲○○亦為相同之證述（均見本院96年10月11日審判筆錄）。
    且依卷附通訊監察譯文所示，甲○○、己○○、辛○○、戊○○均直接與被告接洽購買安非他命，並無第三交易對象存
    在；況被告茍非自行製造毒品，於甲○○等人洽購安非他命
    時，勢須轉向第三人取得之，何得解為代向買方並無認識之
    「阿文」購買毒品，而為轉讓。再者，被告於檢察官訊問時
    坦承以2000元至2500元之價格購得安非他命，與前述通訊監
    察譯文對照以觀（見臺灣板橋地方法院檢察署96年度偵字第
    15242 號偵查卷宗一第151 頁反面、第154 頁），被告購買
    安非他命係以每兩（37.5公克）60000 元至72000 元議價，
    販售時則以0.2 至0.3 公克1000元，0.5 至0.6 公克2000元
    至2500元，1 公克3500元至4000元計價，益徵其販售安非他
    命，確有利潤，被告空言否認上情，實非有據。
  (三)又被告於96年3 月21日下午6 時許，在臺北縣鶯歌鎮○○街
    195 號附近某便利商店前，以2000元之對價，有償轉讓海洛
    因約0.2 至0.3 公克予丁○○（與庚○○合資）之事實，則
    據被告於檢察官訊問及本院準備程序中供承在卷（見臺灣板
    橋地方法院檢察署96年度偵字第15242 號偵查卷宗一第188
    頁及本院96年9 月3 日準備程序筆錄），核與證人丁○○於
    檢察官訊問時具結證述：「…我在今（96）年過年後，第一
    次跟他（即被告）買毒品，我都買海洛因…，如果跟庚○○
    合資是一人出1000元，1000元約可以買到0.1 到0.15公克…
    ，我們都是約在乙○○住所附近交易，交易時，都是庚○○
    開車，我下車拿毒品，拿到毒品後當場分…。」、「（提示
    96年3 月21日下午5 時49分之通訊監察譯文）…通話中所稱
    『查某』為海洛因毒品，庚○○也有在場。」及證人庚○○
    結證：「（提示96年3 月21日下午5 時46分之通訊監察譯文
    ）我把我的電話借給我朋友『阿傑』（即丁○○，筆錄誤載
    為『阿吉』，以下同）使用…，那通電話應該是『阿傑』打
    給乙○○的。…我都是跟『阿傑』合資購買海洛因，每次都
    是『阿傑』打電話給乙○○之後，我會載『阿傑』去找乙○○，跟乙○○見面後，他就拿回海洛因。我跟他合資，一人
    出500 元或是1000元。」、「電話是我們要去跟乙○○買海
    洛因，不過電話不是我打的，買的量是一人出資1000元，買
    2000元的海洛因。」等語（以上見臺灣板橋地方法院檢察署
    96年度偵字第15242 號偵查卷宗二第97、98、123 至125 頁
    ），均無二致。並有海洛因12包（附表二編號7 ）扣案足據
    ；前述扣案毒品經以化學呈色法、氣相層析質譜儀分析法檢
    驗結果，確含海洛因成分，驗餘淨重3.68公克，亦有法務部
    調查局96年8 月13日調科壹字第0962361950號鑑定書1 件佐
    卷可稽，俱徵被告此部分不利於己之自白與事實相符。
  (四)證人丁○○於本院審理時雖改稱：「當天（96年3 月21日）
    在路上遇到（庚○○），我本來是要去拿安非他命，他叫我
    幫他買海洛因，所以我幫他問被告買海洛因，當天我有跟被
    告交易，但是是買安非他命。」、「最後拿到的東西應該是
    安非他命，要去之前我就打電話給乙○○要安非他命，後來
    是在路上遇到庚○○才去問海洛因，但是海洛因價錢談不攏
    ，所以沒有買。」等語，然其所述已為被告當庭否認：「他
    是問我能不能拿到海洛因，沒有價格談不攏的問題。」等語
    （以上見本院96年10月11日審判筆錄），觀其通訊內容，亦
    無議價不成之情。且依證人丁○○於檢察官訊問時具結證述
    之情節，其個人向被告購買毒品時，均以公共電話聯繫，而
    被告於96年3 月21日下午5 時46分許為本件交易前，並無任
    何人以公共電話來電購買安非他命，此觀卷附通訊監察紀錄
    即明。況證人丁○○於96年農曆過年後，未曾向被告購買安
    非他命之事實，業據其於檢察官訊問時證述明確，證人丁○○於本院審理時始改稱其交易標的為安非他命，顯係避重就
    輕之詞，不足採信。至證人庚○○於本院審理時證稱：「（
    問：是否曾於96年3 月21日與丁○○合資購買毒品？）那天
    是要去購買海洛因，但是我載丁○○到約定地方，等很久，
    後來沒有拿到海洛因。」、「當天我沒有拿到海洛因，丁○○有拿到1 包東西，是顆粒狀，那不是海洛因。」等語（見
    本院96年10月11日審判筆錄），惟證人庚○○與丁○○合資
    購買毒品時，均由丁○○與被告接洽，證人庚○○僅駕車在
    附近等候，而未在場，當無從確知被告交付丁○○之物為何
    ，是其所述，實不足為有利被告之認定。
  (五)綜上，被告販賣安非他命予甲○○、己○○、辛○○、戊○○，及轉讓海洛因予丁○○之事實，事證明確，均堪予以認
    定。
二、核被告就附表一編號1 至18所為，係犯毒品危害防制條例第
    4 條第2 項販賣第二級毒品罪18次，其就附表一編號19所為
    ，則係犯同條例第8 條第1 項之轉讓第一級毒品罪。公訴人
    認被告就附表一編號19所為，係犯毒品危害防制條例第4 條
    第1 項販賣第一級毒品罪；惟按販賣毒品罪之成立，以行為
    人主觀上有營利意圖為必要（最高法院67年台上字第2500號
    、69年台上字第1675號判例意旨參照），即須行為人以牟取
    利益為目的，賤買貴賣，從中取利。是毒品提供者主觀上若
    有營利目的，理應精確計算其數量，確保利潤；惟被告於96
    年3 月21日下午5 時46分許與丁○○交易海洛因，經丁○○
    詢以2000元可購得之數量，被告即表明：「我也不知道」、
    「我沒有給你踩『阿文』的東西」等情（見臺灣板橋地方法
    院檢察署96年度偵字第15242 號偵查卷宗一第147 頁反面）
    ，其意顯係將「阿文」提供之海洛因逕行轉讓。且被告於準
    備程序中供承購買海洛因之價格為四分之一錢（0.9375公克
    ）7000元至8000元不等，則其以0.1 至0.15公克1000元之對
    價轉讓海洛因，約與成本相當，並無利潤可言，自不得認其
    主觀上有營利之意圖，而以販賣第一級毒品之罪名相繩。公
    訴人認應論以販賣第一級毒品罪，容有未洽，然其基本社會
    事實要屬同一，是由本院變更起訴法條適用之，以期適法。
    被告轉讓海洛因及販賣安非他命前後持有第一、二級毒品之
    低度行為，分別為轉讓、販賣之高度行為所吸收，均不另論
    罪。而被告所犯18次販賣第二級毒品罪及1 次轉讓第一級毒
    品罪，犯意各別，行為互殊，應予分論併罰。爰審酌海洛因
    、安非他命具有高度成癮性，戒解不易，嚴重危害國人身心
    健康，為國法所厲禁，被告誘於厚利，恣意販售安非他命達
    18次，復有償轉讓海洛因供他人施用，藐視公共規範，應嚴
    予非難，兼衡其素行、智識程度、所獲利益及對社會治安所
    肇危害，暨被告犯罪後雖否認販賣毒品，然就提供海洛因、
    安非他命予甲○○等人，並無隱諱之態度等一切情狀，分別
    量處如主文所示之刑。又被告所犯轉讓第一級毒品罪，其犯
    罪時間係在96年4 月24日前，且合於減刑要件，應依中華民
    國九十六年罪犯減刑條例規定，減其刑為二分之一，並與所
    犯不得減刑之販賣第二級毒品罪宣告之刑，定其有期徒刑部
    分應執行之刑。
三、扣案海洛因12包、甲基安非他命18包（除經取樣鑑驗用罄部
    分，失其違禁物之性質，毋庸宣告沒收外，海洛因驗餘淨重
    3.68公克、甲基安非他命驗餘淨重82.01 公克），為查獲之
    毒品，不問屬於犯人與否，應依毒品危害防制條例第18條第
    1 項前段規定，沒收銷燬之。又扣案如附表二編號3 至編號
    6 所示物品，核其性質，係供被告販賣第二級毒品使用（被
    告將「阿文」提供之海洛因轉讓他人，依其情節，無須使用
    上述扣案物品），其販賣第二級毒品、轉讓第一級毒品之對
    價，則係被告犯罪所得，均應依毒品危害防制條例第19條第
    1 項規定沒收；前開犯罪所得（除其中附表一編號16所示販
    賣安非他命所得3500元業據扣案外），如全部或一部不能沒
    收時，以其財產抵償之。另扣案海洛因之包裝袋12只，甲基
    安非他命之包裝袋18只，係在臺北縣鶯歌鎮○○街15之3 號
    10樓被告住所及其身上查獲，有臺北縣政府警察局三峽分局
    搜索扣押筆錄附卷可資佐證；被告雖辯稱：扣案毒品多屬「
    阿文」所有云云，然依被告於檢察官訊問時所述情節（見臺
    灣板橋地方法院檢察署96年度偵字第15242 號偵查卷宗一第
    185 頁），上址建物係某真實姓名年籍不詳、綽號「志偉」
    之人承租，「阿文」於96年4 月後並未居住該處，以查獲毒
    品數量之鉅，價值不斐，「阿文」豈願甘冒風險，置於被告
    管領之場所，被告復未能提供「阿文」之真實姓名、年籍資
    料可供查考，所辯無非卸責之詞，難予信實；前開扣案海洛
    因之包裝袋12只，甲基安非他命之包裝袋18只，顯係被告所
    有之物，並供其持有第一、二級毒品使用，應依刑法第38條
    第1 項第2 款規定諭知沒收。至扣案如附表二編號8 至編號
    21所示物品，與本案犯罪事實無涉，爰不併予宣告沒收，附
    此敘明。
據上論斷，應依刑事訴訟法第299 條第1 項前段、第300 條，毒
品危害防制條例第4 條第2 項、第8 條第1 項、第18條第1 項前
段、第19條第1 項，刑法第11條、第38條第1 項第2 款、第51條
第5 款、第9 款，中華民國九十六年罪犯減刑條例第2 條第1 項
第3 款、第7 條、第11條，判決如主文。
本案經檢察官張誌洋到庭執行職務。
中　　華　　民　　國　　96　　年　　12　　月　　6 　　日
                　      臺灣板橋地方法院刑事第四庭
                            審判長法　官  許  政  賢
                                  法  官  吳  冠  霆
                                  法  官  廖  怡  貞
以上正本證明與原本無異。
如不服本判決，應於收受送達後10日內向本院提出上訴狀，上訴
於臺灣高等法院（須附繕本）。
                                  書記官　林  惠  齡
中　　華　　民　　國　　96　　年　　12　　月　　14　　日
附錄本案論罪科刑法條全文：
毒品危害防制條例第4 條
製造、運輸、販賣第一級毒品者，處死刑或無期徒刑；處無期徒
刑者，得併科新臺幣1000萬元以下罰金。
製造、運輸、販賣第二級毒品者，處無期徒刑或7 年以上有期徒
刑，得併科新臺幣700 萬元以下罰金。
製造、運輸、販賣第三級毒品者，處5 年以上有期徒刑，得併科
新臺幣500 萬元以下罰金。
製造、運輸、販賣第四級毒品者，處3 年以上10年以下有期徒刑
，得併科新臺幣300 萬元以下罰金。
製造、運輸、販賣專供製造或施用毒品之器具者，處1 年以上7
年以下有期徒刑，得併科新臺幣100 萬元以下罰金。
前5 項之未遂犯罰之。
毒品危害防制條例第8條
轉讓第一級毒品者，處1 年以上7 年以下有期徒刑，得併科新臺
幣100 萬元以下罰金。
轉讓第二級毒品者，處6 月以上5 年以下有期徒刑，得併科新臺
幣70萬元以下罰金。
轉讓第三級毒品者，處3 年以下有期徒刑，得併科新臺幣30萬元
以下罰金。
轉讓第四級毒品者，處1 年以下有期徒刑，得併科新臺幣10萬元
以下罰金。
前四項之未遂犯罰之。
轉讓毒品達一定數量者，加重其刑至二分之一，其標準由行政院
定之。
┌───────────────────────────────────┐
│附表一                                                                │
├──┬──────────────┬────┬────────────┤
│編號│犯罪事實                    │罪名    │宣告刑                  │
├──┼──────────────┼────┼────────────┤
│1   │乙○○基於販賣第二級毒品之故│販賣第二│處有期徒刑柒年肆月。扣案│
│    │意，於96年2 、3 月間某日，在│級毒品  │甲基安非他命拾捌包（驗餘│
│    │臺北縣鶯歌鎮○○街195 號附近│        │淨重捌拾貳點零壹公克），│
│    │某便利商店前，以3500元之對價│        │沒收銷燬之。前開扣案甲基│
│    │，販賣含袋重約1 公克之甲基安│        │安非他命之包裝袋拾捌只、│
│    │非他命予甲○○。            │        │分裝袋壹批、鏟子枝、電│
│    │                            │        │子磅秤壹台、隨身用磅秤壹│
│    │                            │        │台，均沒收。販賣毒品所得│
│    │                            │        │新臺幣仟伍佰元沒收，如│
│    │                            │        │全部或一部不能沒收時，以│
│    │                            │        │其財產抵償之。          │
├──┼──────────────┼────┼────────────┤
│2   │乙○○基於販賣第二級毒品之故│販賣第二│處有期徒刑柒年月。扣案│
│    │意，於96年2 月17日上午9 時40│級毒品  │甲基安非他命拾捌包（驗餘│
│    │分許，在臺北縣鶯歌鎮○○街15│        │淨重捌拾貳點零壹公克），│
│    │之3 號，以2500元之對價，販賣│        │沒收銷燬之。前開扣案甲基│
│    │含袋重約0.5 公克之甲基安非他│        │安非他命之包裝袋拾捌只、│
│    │命予己○○。                │        │分裝袋壹批、鏟子枝、電│
│    │                            │        │子磅秤壹台、隨身用磅秤壹│
│    │                            │        │台，均沒收。販賣毒品所得│
│    │                            │        │新臺幣貳仟伍佰元沒收，如│
│    │                            │        │全部或一部不能沒收時，以│
│    │                            │        │其財產抵償之。          │
├──┼──────────────┼────┼────────────┤
│3   │乙○○基於販賣第二級毒品之故│販賣第二│處有期徒刑柒年月。扣案│
│    │意，於96年2 月21日中午12時28│級毒品  │甲基安非他命拾捌包（驗餘│
│    │分許，在臺北縣鶯歌鎮○○街15│        │淨重捌拾貳點零壹公克），│
│    │之3 號，以2500元之對價，販賣│        │沒收銷燬之。前開扣案甲基│
│    │含袋重約0.5 公克之甲基安非他│        │安非他命之包裝袋拾捌只、│
│    │命予己○○。                │        │分裝袋壹批、鏟子枝、電│
│    │                            │        │子磅秤壹台、隨身用磅秤壹│
│    │                            │        │台，均沒收。販賣毒品所得│
│    │                            │        │新臺幣貳仟伍佰元沒收，如│
│    │                            │        │全部或一部不能沒收時，以│
│    │                            │        │其財產抵償之。          │
├──┼──────────────┼────┼────────────┤
│4   │乙○○基於販賣第二級毒品之故│販賣第二│處有期徒刑柒年肆月。扣案│
│    │意，於96年2 月23日中午12時47│級毒品  │甲基安非他命拾捌包（驗餘│
│    │分許，在臺北縣鶯歌鎮○○街15│        │淨重捌拾貳點零壹公克），│
│    │之3 號，以4000元之對價，販賣│        │沒收銷燬之。前開扣案甲基│
│    │含袋重約1 公克之甲基安非他命│        │安非他命之包裝袋拾捌只、│
│    │予己○○。                  │        │分裝袋壹批、鏟子枝、電│
│    │                            │        │子磅秤壹台、隨身用磅秤壹│
│    │                            │        │台，均沒收。販賣毒品所得│
│    │                            │        │新臺幣肆仟元沒收，如全部│
│    │                            │        │或一部不能沒收時，以其財│
│    │                            │        │產抵償之。              │
├──┼──────────────┼────┼────────────┤
│5   │乙○○基於販賣第二級毒品之故│販賣第二│處有期徒刑柒年貳月。扣案│
│    │意，於96年3 月1 日上午10時10│級毒品  │甲基安非他命拾捌包（驗餘│
│    │分許，在臺北縣鶯歌鎮○○街15│        │淨重捌拾貳點零壹公克），│
│    │之3 號，以1000元之對價，販賣│        │沒收銷燬之。前開扣案甲基│
│    │含袋重約0.3 公克之甲基安非他│        │安非他命之包裝袋拾捌只、│
│    │命予辛○○。                │        │分裝袋壹批、鏟子枝、電│
│    │                            │        │子磅秤壹台、隨身用磅秤壹│
│    │                            │        │台，均沒收。販賣毒品所得│
│    │                            │        │新臺幣壹仟元沒收，如全部│
│    │                            │        │或一部不能沒收時，以其財│
│    │                            │        │產抵償之。              │
├──┼──────────────┼────┼────────────┤
│6   │乙○○基於販賣第二級毒品之故│販賣第二│處有期徒刑柒年壹月。扣案│
│    │意，於96年3 月3 日下午6 時7 │級毒品  │甲基安非他命拾捌包（驗餘│
│    │分許，在臺北縣鶯歌鎮○○街15│        │淨重捌拾貳點零壹公克），│
│    │之3 號，以500 元之對價，販賣│        │沒收銷燬之。前開扣案甲基│
│    │甲基安非他命少許（數量不詳）│        │安非他命之包裝袋拾捌只、│
│    │予戊○○。                  │        │分裝袋壹批、鏟子枝、電│
│    │                            │        │子磅秤壹台、隨身用磅秤壹│
│    │                            │        │台，均沒收。販賣毒品所得│
│    │                            │        │新臺幣伍佰元沒收，如全部│
│    │                            │        │或一部不能沒收時，以其財│
│    │                            │        │產抵償之。              │
├──┼──────────────┼────┼────────────┤
│7   │乙○○基於販賣第二級毒品之故│販賣第二│處有期徒刑柒年月。扣案│
│    │意，於96年3 月13日上午11時35│級毒品  │甲基安非他命拾捌包（驗餘│
│    │分許，在臺北縣鶯歌鎮○○街15│        │淨重捌拾貳點零壹公克），│
│    │之3 號，以2000元之對價，販賣│        │沒收銷燬之。前開扣案甲基│
│    │含袋重約0.5 公克之甲基安非他│        │安非他命之包裝袋拾捌只、│
│    │命予戊○○。                │        │分裝袋壹批、鏟子枝、電│
│    │                            │        │子磅秤壹台、隨身用磅秤壹│
│    │                            │        │台，均沒收。販賣毒品所得│
│    │                            │        │新臺幣貳仟元沒收，如全部│
│    │                            │        │或一部不能沒收時，以其財│
│    │                            │        │產抵償之。              │
├──┼──────────────┼────┼────────────┤
│8   │乙○○基於販賣第二級毒品之故│販賣第二│處有期徒刑柒年壹月。扣案│
│    │意，於96年3 月19日下午5 時15│級毒品  │甲基安非他命拾捌包（驗餘│
│    │分許，在臺北縣鶯歌鎮○○街15│        │淨重捌拾貳點零壹公克），│
│    │之3 號，以800 元之對價，販賣│        │沒收銷燬之。前開扣案甲基│
│    │甲基安非他命少許（數量不詳）│        │安非他命之包裝袋拾捌只、│
│    │予戊○○。                  │        │分裝袋壹批、鏟子枝、電│
│    │                            │        │子磅秤壹台、隨身用磅秤壹│
│    │                            │        │台，均沒收。販賣毒品所得│
│    │                            │        │新臺幣捌佰元沒收，如全部│
│    │                            │        │或一部不能沒收時，以其財│
│    │                            │        │產抵償之。              │
├──┼──────────────┼────┼────────────┤
│9   │乙○○基於販賣第二級毒品之故│販賣第二│處有期徒刑柒年貳月。扣案│
│    │意，於96年3 月20日凌晨0 時10│級毒品  │甲基安非他命拾捌包（驗餘│
│    │分許，在臺北縣鶯歌鎮○○街15│        │淨重捌拾貳點零壹公克），│
│    │之3 號，以1000元之對價，販賣│        │沒收銷燬之。前開扣案甲基│
│    │含袋重約0.3 公克之甲基安非他│        │安非他命之包裝袋拾捌只、│
│    │命予辛○○。                │        │分裝袋壹批、鏟子枝、電│
│    │                            │        │子磅秤壹台、隨身用磅秤壹│
│    │                            │        │台，均沒收。販賣毒品所得│
│    │                            │        │新臺幣壹仟元沒收，如全部│
│    │                            │        │或一部不能沒收時，以其財│
│    │                            │        │產抵償之。              │
├──┼──────────────┼────┼────────────┤
│10  │乙○○基於販賣第二級毒品之故│販賣第二│處有期徒刑柒年肆月。扣案│
│    │意，於96年3 月20日晚間10時48│級毒品  │甲基安非他命拾捌包（驗餘│
│    │分許，在臺北縣鶯歌鎮○○○路│        │淨重捌拾貳點零壹公克），│
│    │林長壽圖書館旁，以3500元之對│        │沒收銷燬之。前開扣案甲基│
│    │價，販賣含袋重約1 公克之甲基│        │安非他命之包裝袋拾捌只、│
│    │安非他命予己○○。          │        │分裝袋壹批、鏟子枝、電│
│    │                            │        │子磅秤壹台、隨身用磅秤壹│
│    │                            │        │台，均沒收。販賣毒品所得│
│    │                            │        │新臺幣仟伍佰元沒收，如│
│    │                            │        │全部或一部不能沒收時，以│
│    │                            │        │其財產抵償之。          │
├──┼──────────────┼────┼────────────┤
│11  │乙○○基於販賣第二級毒品之故│販賣第二│處有期徒刑柒年肆月。扣案│
│    │意，於96年4 、5 月間某日，在│級毒品  │甲基安非他命拾捌包（驗餘│
│    │臺北縣鶯歌鎮○○街195 號附近│        │淨重捌拾貳點零壹公克），│
│    │某便利商店前，以3500元之對價│        │沒收銷燬之。前開扣案甲基│
│    │，販賣含袋重約1 公克之甲基安│        │安非他命之包裝袋拾捌只、│
│    │非他命予甲○○。            │        │分裝袋壹批、鏟子枝、電│
│    │                            │        │子磅秤壹台、隨身用磅秤壹│
│    │                            │        │台，均沒收。販賣毒品所得│
│    │                            │        │新臺幣仟伍佰元沒收，如│
│    │                            │        │全部或一部不能沒收時，以│
│    │                            │        │其財產抵償之。          │
├──┼──────────────┼────┼────────────┤
│12  │乙○○基於販賣第二級毒品之故│販賣第二│處有期徒刑柒年貳月。扣案│
│    │意，於96年4 月7 日中午12時13│級毒品  │甲基安非他命拾捌包（驗餘│
│    │分許，在臺北縣鶯歌鎮○○街15│        │淨重捌拾貳點零壹公克），│
│    │之3 號，以1000元之對價，販賣│        │沒收銷燬之。前開扣案甲基│
│    │含袋重約0.3 公克之甲基安非他│        │安非他命之包裝袋拾捌只、│
│    │命予辛○○。                │        │分裝袋壹批、鏟子枝、電│
│    │                            │        │子磅秤壹台、隨身用磅秤壹│
│    │                            │        │台，均沒收。販賣毒品所得│
│    │                            │        │新臺幣壹仟元沒收，如全部│
│    │                            │        │或一部不能沒收時，以其財│
│    │                            │        │產抵償之。              │
├──┼──────────────┼────┼────────────┤
│13  │乙○○基於販賣第二級毒品之故│販賣第二│處有期徒刑柒年月。扣案│
│    │意，於96年4 月11日凌晨0 時9 │級毒品  │甲基安非他命拾捌包（驗餘│
│    │分許，在臺北縣鶯歌鎮○○街15│        │淨重捌拾貳點零壹公克），│
│    │之3 號，以2000元之對價，販賣│        │沒收銷燬之。前開扣案甲基│
│    │含袋重約0.6 公克之甲基安非他│        │安非他命之包裝袋拾捌只、│
│    │命予辛○○。                │        │分裝袋壹批、鏟子枝、電│
│    │                            │        │子磅秤壹台、隨身用磅秤壹│
│    │                            │        │台，均沒收。販賣毒品所得│
│    │                            │        │新臺幣貳仟元沒收，如全部│
│    │                            │        │或一部不能沒收時，以其財│
│    │                            │        │產抵償之。              │
├──┼──────────────┼────┼────────────┤
│14  │乙○○基於販賣第二級毒品之故│販賣第二│處有期徒刑柒年月。扣案│
│    │意，於96年4 月14日晚間9 時21│毒品    │甲基安非他命拾捌包（驗餘│
│    │分許，在臺北縣鶯歌鎮○○街15│        │淨重捌拾貳點零壹公克），│
│    │之3 號，以2000元之對價，販賣│        │沒收銷燬之。前開扣案甲基│
│    │含袋重約0.6 公克之甲基安非他│        │安非他命之包裝袋拾捌只、│
│    │命予辛○○。                │        │分裝袋壹批、鏟子枝、電│
│    │                            │        │子磅秤壹台、隨身用磅秤壹│
│    │                            │        │台，均沒收。販賣毒品所得│
│    │                            │        │新臺幣貳仟元沒收，如全部│
│    │                            │        │或一部不能沒收時，以其財│
│    │                            │        │產抵償之。              │
├──┼──────────────┼────┼────────────┤
│15  │乙○○基於販賣第二級毒品之故│販賣第二│處有期徒刑柒年月。扣案│
│    │意，於96年4 月19日下午3 時21│級毒品  │甲基安非他命拾捌包（驗餘│
│    │分許，在臺北縣鶯歌鎮○○街15│        │淨重捌拾貳點零壹公克），│
│    │之3 號，以2000元之對價，販賣│        │沒收銷燬之。前開扣案甲基│
│    │含袋重約0.5 公克之甲基安非他│        │安非他命之包裝袋拾捌只、│
│    │命予己○○。                │        │分裝袋壹批、鏟子枝、電│
│    │                            │        │子磅秤壹台、隨身用磅秤壹│
│    │                            │        │台，均沒收。販賣毒品所得│
│    │                            │        │新臺幣貳仟元沒收，如全部│
│    │                            │        │或一部不能沒收時，以其財│
│    │                            │        │產抵償之。              │
├──┼──────────────┼────┼────────────┤
│16  │乙○○基於販賣第二級毒品之故│販賣第二│處有期徒刑柒年肆月。扣案│
│    │意，於96年5 月11日晚間10時許│級毒品  │甲基安非他命拾捌包（驗餘│
│    │，在臺北縣鶯歌鎮○○街195 號│        │淨重捌拾貳點零壹公克），│
│    │附近某便利商店前，以3500元之│        │沒收銷燬之。前開扣案甲基│
│    │對價，販賣含袋重約1 公克之甲│        │安非他命之包裝袋拾捌只、│
│    │基安非他命予甲○○。        │        │分裝袋壹批、鏟子枝、電│
│    │                            │        │子磅秤壹台、隨身用磅秤壹│
│    │                            │        │台及販賣毒品所得新臺幣│
│    │                            │        │仟伍佰元，均沒收。      │
├──┼──────────────┼────┼────────────┤
│17  │乙○○基於販賣第二級毒品之故│販賣第二│處有期徒刑柒年月。扣案│
│    │意，於96年6 月3 日下午3 時13│級毒品  │甲基安非他命拾捌包（驗餘│
│    │分許，在臺北縣鶯歌鎮○○街15│        │淨重捌拾貳點零壹公克），│
│    │之3 號，以2500元之對價，販賣│        │沒收銷燬之。前開扣案甲基│
│    │含袋重約0.5 公克之甲基安非他│        │安非他命之包裝袋拾捌只、│
│    │命予己○○。                │        │分裝袋壹批、鏟子枝、電│
│    │                            │        │子磅秤壹台、隨身用磅秤壹│
│    │                            │        │台，均沒收。販賣毒品所得│
│    │                            │        │新臺幣貳仟伍佰元沒收，如│
│    │                            │        │全部或一部不能沒收時，以│
│    │                            │        │其財產抵償之。          │
├──┼──────────────┼────┼────────────┤
│18  │乙○○基於販賣第二級毒品之故│販賣第二│處有期徒刑柒年肆月。扣案│
│    │意，於96年6 月6 日下午5 時47│級毒品  │甲基安非他命拾捌包（驗餘│
│    │分許，在臺北縣鶯歌鎮○○街15│        │淨重捌拾貳點零壹公克），│
│    │之3 號，以3500元之對價，販賣│        │沒收銷燬之。前開扣案甲基│
│    │含袋重約1 公克之甲基安非他命│        │安非他命之包裝袋拾捌只、│
│    │予己○○。                  │        │分裝袋壹批、鏟子枝、電│
│    │                            │        │子磅秤壹台、隨身用磅秤壹│
│    │                            │        │台，均沒收。販賣毒品所得│
│    │                            │        │新臺幣仟伍佰元沒收，如│
│    │                            │        │全部或一部不能沒收時，以│
│    │                            │        │其財產抵償之。          │
├──┼──────────────┼────┼────────────┤
│19  │乙○○基於轉讓第一級毒品海洛│轉讓第一│處有期徒刑壹年貳月。減為│
│    │因之故意，於96年3 月21日下午│級毒品  │有期徒刑柒月。扣案海洛因│
│    │5 時46分許，在臺北縣鶯歌鎮光│        │拾貳包（驗餘淨重點陸捌│
│    │明街195 號附近某便利商店前，│        │公克），沒收銷燬之。前開│
│    │以2000元之對價，有償轉讓含袋│        │扣案海洛因之包裝袋拾貳只│
│    │重約0.2 至0.3 公克之海洛因予│        │沒收。轉讓毒品所得新臺幣│
│    │丁○○（與庚○○合資）。    │        │貳仟元沒收，如全部或一部│
│    │                            │        │不能沒收時，以其財產抵償│
│    │                            │        │之。                    │
└──┴──────────────┴────┴────────────┘
┌───────────────────────────────────┐
│附表二                                                                │
├──┬─────────────┬──────────────────┤
│編號│扣案物品                  │數量                                │
├──┼─────────────┼──────────────────┤
│1   │甲基安非他命              │18包（驗餘淨重82.01 公克）          │
├──┼─────────────┼──────────────────┤
│2   │現金                      │新臺幣3500元                        │
├──┼─────────────┼──────────────────┤
│3   │分裝袋                    │1 批                                │
├──┼─────────────┼──────────────────┤
│4   │鏟子                      │3 枝                                │
├──┼─────────────┼──────────────────┤
│5   │電子磅秤                  │1 台                                │
├──┼─────────────┼──────────────────┤
│6   │隨身用磅秤                │1 台                                │
├──┼─────────────┼──────────────────┤
│7   │海洛因                    │12包（驗餘淨重3.68公克）            │
├──┼─────────────┼──────────────────┤
│8   │不明物品                  │3 包（檢察官認疑似大麻花）          │
├──┼─────────────┼──────────────────┤
│9   │不明丸狀物品              │6 顆                                │
├──┼─────────────┼──────────────────┤
│10  │監視器螢幕                │1 台                                │
├──┼─────────────┼──────────────────┤
│11  │監視器鏡頭                │2 台                                │
├──┼─────────────┼──────────────────┤
│12  │葡萄糖                    │95包                                │
├──┼─────────────┼──────────────────┤
│13  │注射針筒                  │6 枝                                │
├──┼─────────────┼──────────────────┤
│14  │玻璃球                    │2 個                                │
├──┼─────────────┼──────────────────┤
│15  │吸食器                    │2 個                                │
├──┼─────────────┼──────────────────┤
│16  │行動電話                  │3 具                                │
├──┼─────────────┼──────────────────┤
│17  │烘乾器                    │1 台                                │
├──┼─────────────┼──────────────────┤
│18  │現金                      │新臺幣36800 元                      │
├──┼─────────────┼──────────────────┤
│19  │鑽石                      │1 顆                                │
├──┼─────────────┼──────────────────┤
│20  │本票（發票人：梁晉瑄）    │5 紙                                │
├──┼─────────────┼──────────────────┤
│21  │梁晉瑄之國民身分證影本    │1 件                                │
└──┴─────────────┴──────────────────┘
